【裁判字號】    89,易緝,86
【裁判日期】    891114
【裁判案由】    侵占
【裁判全文】
臺灣臺南地方法院刑事判決                          八十九年度易緝字第八六號
    公  訴  人  臺灣台南地方法院檢察署檢察官
    被      告  甲○○
右列被告因侵占案件，經檢察官提起公訴（八十八年度偵字第九九七號），本院判決
如左：
    主      文
甲○○意圖為自己不法之所有，而侵占業務上所持有之物，處有期徒刑柒月。
    事      實
一、甲○○自民國（下同）八十七年十二月起，在台南市○○路○段一百四十七號富
    強交通企業有限公司（下簡稱富強公司）擔任司機，負責托運貨物之運送及貨款
    收取之業務，竟意圖為自己不法之所有，於八十八年三月十五日向公司客戶穩順
    托運行之負責人廖德發收取貨款新台幣（下同）一萬三千五百元後，將之侵占入
    己。
二、案經富強公司訴請台灣台南地方法院檢察署檢察官偵查起訴。
    理      由
一、訊據被告甲○○固坦認有向穩順托運行之負責人廖德發收取一萬三千五百元之貨
    款後未繳回富強公司等情，惟辯稱：公司早已於事後從其應得之薪資內予以扣抵
    ，只是因伊與老闆有財務糾紛，因而故意拿這件貨款之事來告伊云云，經查，右
    揭事實，業據告訴人富強公司代理人乙○○指訴綦詳，證人即富強公司會計黃錦
    芳亦於檢察官偵訊時證稱：起初被告否認將該貨款侵吞，是後來伊打電話給客戶
    ，並由該客戶與被告對質後，被告才承認等語（見偵查卷第十頁背面），則被告
    此部分之自白即與事實相符，應堪採信。雖被告另以前情置辯，惟已為富強公司
    代理人乙○○所否認，況縱認富強公司於發覺被告侵占情事後確有將其薪資扣抵
    之情，然此與被告已完成之前開侵占犯行，亦不生任何影響，是被告前揭辯解，
    尚無足取。本件事證已臻明確，被告犯行堪以認定，應依法論科。
二、核被告意圖為自己不法之所有，利用其向客戶收取貨款之業務而侵占富強公司之
    貨款，所為係犯刑法第三百三十六條第二項之罪。爰審酌被告經本院依其陳報住
    所諭知限制住居後，竟違反前開處分而致本院傳、拘無著，迄於通緝後始行到案
    ，併其犯罪之動機、目的、手段、因此對告訴人富強公司所生之損害、犯罪後雖
    大致坦承犯行但並未悔過，且迄未與告訴人達成和解償付損失等一切情狀，量處
    如主文所示之刑，以資懲儆。
據上論斷，應依刑事訴訟法第二百九十九條第一項前段，刑法第三百三十六條第二項
，罰金罰鍰提高標準條例第一條前段，判決如主文。
本案經檢察官胡平貴到庭執行職務。
中      華      民      國    八十九    年     十一     月     十四     日
                                  臺灣臺南地方法院刑事第二庭
                                          法  官  林彥君
右正本證明與原本無異。
如不服本判決，應於判決送達後十日內，向本院提出上訴狀。
                                          書記官  陳瑞鈴
中      華      民      國    八十九    年     十一     月     十四     日
附錄本案論罪科刑法條全文：
刑法第三百三十六條第二項：
對於業務上所持有之物，犯前條第一項之罪者，處六月以上五年以下有期徒刑，得併
科三千元以下罰金。


司法院資訊處製作；財團法人民間司法改革基金會備份。
